臺灣新北地方法院刑事判決
111年度金訴字第967號
公  訴  人  臺灣新北地方檢察署檢察官
被      告  沈進財


            沈家瑩


上列被告等因違反洗錢防制法等案件，經檢察官提起公訴（111
年度偵字第18482號）及移送併辦（111年度偵字第22094號），
其等均於準備程序中就被訴事實為有罪之陳述，經告以簡式審判
之旨，並聽取當事人意見後，本院合議庭裁定由受命法官獨任進
行簡式審判程序，判決如下：
    主  文
丁○○共同犯洗錢防制法第十四條第一項之洗錢罪，處有期徒刑肆
月，併科罰金新臺幣壹萬元，罰金如易服勞役，以新臺幣壹仟元
折算壹日。
丙○○幫助犯洗錢防制法第十四條第一項之洗錢罪，處有期徒刑貳
月，併科罰金新臺幣貳萬元，罰金如易服勞役，以新臺幣壹仟元
折算壹日。
    事  實
一、丁○○、丙○○為父女，丙○○可預見將金融機構帳戶提供他人使
    用，他人將可能利用所提供之帳戶遂行詐欺取財之犯罪行為
    ，以之作為收受、提領詐欺犯罪所得使用，提領後即產生遮
    斷資金流動軌跡，而藉此掩飾或隱匿犯罪所得之真正去向，
    竟不違背其本意，基於幫助他人實施詐欺取財及洗錢之不確
    定故意，於民國110年11月30日12時43分許前之某時，介紹
    丁○○將其所申辦中國信託商業銀行（下稱中信銀行）帳號00
    0-000000000000號帳戶（下稱本案帳戶）帳號，以LINE通訊
    軟體（下稱LINE）傳送方式，提供予真實姓名年籍不詳、LI
    NE暱稱「莫言」之成年人（無證據證明為未滿18歲之人，下
    稱「莫言」），供作收取詐騙款項使用，藉以對「莫言」提
    供助力。又丁○○應知悉無正當理由徵求他人提供金融帳戶資
    料者，極有可能利用該帳戶作為與財產有關之犯罪工具，而
    可預見金融帳戶被他人利用以遂行詐欺犯罪，故金融帳戶內
    所匯入之不明款項，極有可能係詐欺被害人所匯入，而替不
    詳之人提領金融帳戶內不明款項，可能係提領詐欺款項行為
    ，且提領款項後再交付予不詳之人，此舉足以遮斷資金流動
    軌跡以逃避國家追訴、處罰，竟仍不違背其本意，於提供前
    開本案帳戶予「莫言」後，復與「莫言」（不能排除一人分
    飾多角之可能，故無證據證明為三人以上或丁○○知悉對方達
    三人以上）共同意圖為自己不法所有，基於詐欺取財及掩飾
    或隱匿詐欺犯罪所得去向之一般洗錢不確定故意之犯意聯絡
    ，先由「莫言」於附表「詐欺時間、方式」欄所示時間、方
    式，對附表「遭詐騙對象」欄所示之戊○○施以詐術，使其陷
    於錯誤，而於附表「匯款時間」欄所示時間，將附表「匯款
    金額」欄所示款項匯至本案帳戶內，之後再由丁○○依「莫言
    」之指示，於附表「提領時間」欄所示時間，接續提領包含
    戊○○前開匯款在內之如附表「提領金額」欄所示款項，再遞
    交予「莫言」，以此方式製造金流斷點，隱匿詐欺取財犯罪
    所得之去向。
二、案經戊○○訴由新北市政府警察局三峽分局報請臺灣新北地方
    檢察署（下稱新北地檢署）檢察官偵查起訴。　　
    理  由
一、本案經本院裁定改依簡式審判程序審理，則依刑事訴訟法第
    273條之2、同法第159條第2項之規定，不適用傳聞法則有關
    限制證據能力及證據調查之相關規定。
二、上揭犯罪事實，各據被告丁○○、丙○○於本院準備程序及審理
    時均坦承不諱（見本院卷第76、80至81、83至85頁），核與
    證人即告訴人戊○○於警詢之證述（見新北地檢署111年度偵
    字第18482號卷〈下稱偵18482卷〉第21至23）大致相符，並有
    中信銀行110年12月16日中信銀字第110224839341167號函暨
    所附本案帳戶客戶資料、存款交易明細、自動化交易LOG資
    料、臺北市政府警察局中正第一分局仁愛路派出所（下稱仁
    愛路派出所）受理詐騙帳戶通報警示簡便格式表、合作金庫
    商業銀行匯款申請書代收入傳票客戶收執聯、告訴人戊○○所
    有之合作金庫銀行存摺封面各1份、告訴人戊○○與LINE暱稱
    「惜福」之對話紀錄擷圖13張（見偵18482卷第39至46、57
    、61至71頁）在卷可證，綜合上開補強證據，足資擔保被告
    2人上開任意性自白，均具有相當可信性，應堪信屬實。綜
    上，本案事證明確，被告2人上開犯行皆堪認定，應予依法
    論科。
三、論罪科刑：
㈠、被告丙○○部分：
　　核其所為，係犯刑法第30條第1項、第339條第1項之幫助詐
    欺取財罪，及刑法第30條第1項、洗錢防制法第2條第2款、
    第14條第1項之幫助一般洗錢罪。其以一行為同時觸犯幫助
    詐欺取財罪及幫助一般洗錢罪，為想像競合犯，應依刑法第
    55條規定，從一重論以幫助一般洗錢罪處斷。又其基於幫助
    之不確定故意為上開犯行，為幫助犯，依刑法第30條第2項
    規定，按正犯之刑減輕之；且其於本院準備程序及審理時均
    自白本案洗錢犯行不諱，是就其所犯一般洗錢罪，依洗錢防
    制法第16條第2項之規定減輕其刑，並依刑法第70條規定遞
    減輕之。
㈡、被告丁○○部分：　　
　⒈按刑法第28條規定之共同正犯與刑法第30條規定之幫助犯之
    區別，係前者之行為人與其他共犯間具有犯意聯絡並共同分
    擔犯罪行為且共同實施構成犯罪事實之行為，而後者係行為
    人以幫助意思對於正犯資以助力，並未參與實施犯罪之行為
    者言。準此，倘行為人確與其他共犯間具有犯意聯絡、犯罪
    行為分擔，縱其僅分擔部分行為，仍構成共同正犯，應就全
    部犯罪事實共同負責。又詐欺取財係意圖為自己或第三人不
    法之所有，以詐術使人將本人或第三人之物交付者，本案「
    莫言」取得被告丁○○提供之本案帳戶後，復向告訴人戊○○施
    以詐術，致告訴人戊○○陷於錯誤而匯款後，即通知被告丁○○
    提領包含告訴人戊○○匯款在內之如附表「提領金額」欄所示
    款項，則被告丁○○之提領行為係屬取得財物之行為，自屬犯
    罪構成要件之行為；而被告丁○○既對「莫言」所為詐欺取財
    犯行有上述不確定故意，不僅負責提供本案帳戶供「莫言」
    使用，更實際分擔領取告訴人戊○○所匯款項之工作，顯見被
    告主觀上非僅幫助詐欺正犯犯罪之意思，而係與詐欺正犯有
    犯意聯絡、行為分擔而為共同正犯。
　⒉次按司法實務雖以提供金融帳戶提款卡及密碼之行為人，因
    已失去對自己帳戶之實際管領權限，若無配合指示親自提款
    ，即無收受、持有或使用特定犯罪所得之情形，且無積極之
    移轉或變更特定犯罪所得之行為，故非屬洗錢防制法第2條
    第1款、第3款所稱之洗錢行為。又同條第2款之掩飾、隱匿
    行為，目的在遮掩、粉飾、隱藏、切斷特定犯罪所得與特定
    犯罪間之關聯性，須與欲掩飾、隱匿之特定犯罪所得間具有
    物理上接觸關係（事實接觸關係）。而提供金融帳戶提款卡
    及密碼供他人使用，嗣後被害人雖匯入款項，然此時之金流
    仍屬透明易查，在形式上無從合法化其所得來源，未造成金
    流斷點，尚不能達到掩飾或隱匿特定犯罪所得之來源、去向
    及所在之作用，須待款項遭提領後，始產生掩飾、隱匿之結
    果，若無參與後續之提款行為，即非同條第2 款所指洗錢行
    為，無從成立一般洗錢罪之直接正犯（最高法院108年度台
    上字第3101號判決意旨參照）。惟本案犯罪事實與前揭見解
    之基礎事實不同，被告丁○○並未將本案帳戶之存摺、提款卡
    及密碼，交付予詐欺正犯供詐欺等不法犯罪使用，而係提供
    本案帳戶帳號，供詐欺正犯作為詐欺等不法犯罪使用，並親
    自提領本案帳戶內款項，再遞交予「莫言」，是被告丁○○與
    欲掩飾、隱匿之特定犯罪所得間具有物理上接觸關係（事實
    接觸關係)，已積極造成金流斷點，達到掩飾或隱匿特定犯
    罪所得之去向結果，應論以一般洗錢罪。是被告丁○○除提供
    本案帳戶帳號予詐欺正犯進行詐欺取財之用，另亦參與將本
    案帳戶內詐欺所得款項提領後轉交予「莫言」之行為，就此
    部分已屬掩飾或隱匿特定犯罪所得之一般洗錢罪之構成要件
    行為，亦應成立一般洗錢罪之正犯。
　⒊核被告丁○○所為，係犯刑法第339條第1項之詐欺取財罪，及
    違反洗錢防制法第2條第2款規定，而觸犯同法第14條第1項
    之一般洗錢罪。被告丁○○就上開犯行與「莫言」間，有犯意
    聯絡及行為分擔，應依刑法第28條規定論以共同正犯。起訴
    意旨認被告丁○○構成幫助犯等語，尚有誤會，惟正犯與幫助
    犯，僅係犯罪型態與得否減刑有所差異，適用之基本法條及
    所犯罪名並無不同，尚無變更檢察官起訴法條之必要（最高
    法院108年度台上字第3676號判決意旨參照）。
　⒋被告丁○○提供本案帳戶並提領詐欺所得款項之行為，屬詐欺
    犯罪取款之一環，而其於取款後，再遞交予「莫言」，以掩
    飾或隱匿犯罪所得去向，其詐欺取財及洗錢行為具有局部同
    一性，以評價為法律上之一行為較為合理，應認係以一行為
    觸犯詐欺取財、洗錢二罪，為想像競合犯，應依刑法第55條
    規定，從一重之洗錢防制法第14條第1項洗錢罪論處。
　⒌被告丁○○於本院準備程序及審理時均自白本案洗錢犯行不諱
    ，是就其所犯一般洗錢罪，依洗錢防制法第16條第2項之規
    定減輕其刑。　　
㈢、爰審酌：
　⒈被告丙○○已預見將本案帳戶提供他人使用，可能因此幫助他
    人遂行詐欺及洗錢犯行，竟介紹被告丁○○將本案帳戶帳號提
    供予他人使用，致告訴人戊○○受有財產損害，並使犯罪追查
    趨於複雜，已影響社會正常交易安全及秩序，且增加告訴人
    戊○○求償之困難度，行為殊不足取；且未與告訴人戊○○達成
    和解，犯罪所生損害未經彌補。惟考量被告丙○○於本案之前
    ，未曾受有期徒刑以上刑之宣告，此有臺灣高等法院被告前
    案紀錄表1份附卷可憑，素行尚可，且犯後尚能坦承犯行之
    態度非劣；參以被告丙○○本身並未實際參與詐欺取財之犯行
    ，責難性較小，且未因此獲有報酬；兼衡被告丙○○於本院審
    理時自述其國中畢業之智識程度、從事餐飲業外場工作之收
    入、婚姻狀態、與家人同住情形等家庭經濟生活狀況（見本
    院卷第85頁），暨檢察官就科刑範圍之意見，本案被害人數
    及所受財產損害數額之多寡、被告丙○○之犯罪動機、目的、
    手段等一切情狀，量處如主文所示之刑，並諭知罰金易服勞
    役之折算標準。
　⒉被告丁○○任意提供本案帳戶資料予「莫言」使用，再依指示
    提領詐欺犯罪所得後，遞交予「莫言」，致告訴人戊○○受有
    財產損害，並使犯罪追查趨於複雜，已影響社會正常交易安
    全及秩序，且增加告訴人戊○○求償之困難度，行為殊不足取
    ；且未與告訴人戊○○達成和解，犯罪所生損害未經彌補。惟
    考量被告丁○○於本案之前5年內，未再受有期徒刑以上刑之
    宣告之素行，此有臺灣高等法院被告前案紀錄表1份附卷可
    憑，且犯後尚能坦承犯行之態度非劣；兼衡被告丁○○於本院
    審理時自述其高中肄業之智識程度、目前無業、與家人同住
    情形、經濟狀況不佳等家庭經濟生活狀況（見本院卷第84頁
    ），暨檢察官就科刑範圍之意見，本案被害人數及所受財產
    損害數額之多寡、被告丁○○之犯罪動機、目的、手段、未獲
    有利益等一切情狀，量處如主文所示之刑，並諭知罰金易服
    勞役之折算標準。
　⒊又依刑法第41條第1項規定得易科罰金之罪以所犯最重本刑為
    「5年有期徒刑以下之刑」者為限，被告丙○○、丁○○所犯之
    幫助洗錢罪、洗錢罪，其法定刑為「7年以下有期徒刑」，
    非屬得易科罰金之法定刑，是其等所犯雖經本院各判處如主
    文所示之有期徒刑，依法均不得諭知易科罰金之折算標準，
    惟仍得依刑法第41條第3項規定請求易服社會勞動，附此敘
    明。
四、沒收部分：
㈠、被告丁○○提供之本案帳戶，經通報列為警示帳戶，業為被告
    丁○○坦認在卷（見本院卷第83頁），並有前揭仁愛路派出所
    受理詐騙帳戶通報警示簡便格式表在卷可佐，且經本案偵、
    審程序後，已無法再提供正常流通交易使用；就本案帳戶存
    摺、提款卡部分，尚在被告持有保管中，為其自承在卷（見
    本院卷第83頁），而未據扣案，但所屬本案帳戶既已遭警示
    ，該等交易工具已失其匿名性，也無法再提供他人任意使用
    ，實質上無何價值，又本案帳戶存摺、提款卡非違禁物或法
    定應義務沒收之物，爰不予宣告沒收。
㈡、按犯罪所得，屬於犯罪行為人者，沒收之；前2項之沒收，於
    全部或一部不能沒收或不宜執行沒收時，追徵其價額，刑法
    第38條之1第1項前段、第3項各有明文。又因犯罪所得之物
    ，自以實際所得者為限，苟無所得或尚未取得者，自無從為
    沒收追繳之諭知（最高法院89年度台上字第3434號判決意旨
    參照）。而幫助犯僅對犯罪構成要件以外之行為為加功，且
    無共同犯罪之意思，自不適用責任共同之原則，對於正犯所
    有供犯罪所用或因犯罪所得之物，勿庸併為沒收之宣告（最
    高法院86年度台上字第6278號判決意旨參照）。另按犯洗錢
    防制法第14條之罪，其所移轉、變更、掩飾、隱匿、收受、
    取得、持有、使用之財物或財產上利益，沒收之；犯第15條
    之罪，其所收受、持有、使用之財物或財產上利益，亦同，
    洗錢防制法第18條第1項定有明文。惟因洗錢行為之標的是
    否限於行為人者始得宣告沒收，法無明文，是倘法條未規定
    「不問屬於犯罪行為人與否均沒收」時，自仍以屬於被告所
    有者為限，始應予沒收。經查：
　⒈被告丁○○於如附表「提領時間」欄所示時間，接續提領包含
    告訴人戊○○匯款在內之如附表「提領金額」欄所示款項後，
    再遞交予「莫言」，業據被告丁○○於本院審理時供承在卷（
    見本院卷第83頁），未據扣案，而告訴人戊○○受騙匯款部分
    ，亦未由告訴人戊○○取回，本院復查無積極證據可資證明被
    告丁○○或被告丙○○確有取得上開款項，則揆諸前揭說明，其
    等對上開款項既無事實上處分權限，亦未分配有不法利得，
    自無從就上開款項，依洗錢防制法第18條第1項或刑法第38
    條之1第1項前段之規定，對被告2人予以宣告沒收。
  ⒉又被告2人未因本案獲得報酬，各經其等於本院審理時陳明在
    卷（見本院卷第83至84頁），卷內復無證據證明其等有因本
    案犯行而獲得任何報酬或利益，難認其等獲有犯罪所得，亦
    無從對被告2人宣告沒收或追徵，附此敘明。
五、應退併辦部分：
㈠、移送併辦意旨（新北地檢署111年度偵字第22094號）詳如附
    件所示，認被告丁○○此部分涉犯刑法第30條第1項前段、第3
    39條第1項之幫助詐欺取財及刑法第30條第1項前段、洗錢防
    制法第14條第1項之幫助一般洗錢等罪嫌，且與本案為裁判
    上一罪之同一案件，爰移送本院併案審理等語。
㈡、按案件起訴後，檢察官認有裁判上一罪關係之他部事實，函
    請併辦審理，此項公函非屬訴訟上之請求，目的僅在促使法
    院注意而已。法院如果併同審判，固係審判不可分法則之適
    用所使然，然如認兩案無裁判上一罪之關係，則法院應將併
    辦之後案退回原檢察官，由其另為適法之處理（最高法院94
    年度台非字第278號判決意旨參照）。又詐欺取財罪係侵害
    個人財產法益之犯罪，其罪數之計算，以被害人數、被害次
    數之多寡，決定其犯罪之罪數。洗錢防制法透過防制洗錢行
    為，促進金流透明，得以查緝財產犯罪被害人遭騙金錢之流
    向，而兼及個人財產法益之保護，從而，洗錢防制法第14條
    第1項洗錢罪之罪數計算，亦應以被害人人數為斷（最高法
    院110年度台上字第1812號判決意旨參照），故對不同被害
    人所犯詐欺取財、洗錢行為，受侵害之財產監督權既歸屬各
    自之權利主體，且犯罪時、空亦有差距，應屬犯意各別，行
    為互殊，而應分論併罰。
㈢、查被告丁○○與「莫言」應論以詐欺取財及洗錢罪之共同正犯
    ，而非僅止於提供本案帳戶之幫助犯乙節，業如前述，且移
    送併辦部分之被害人（即告訴人甲○○）與本案告訴人戊○○有
    別，依上說明，被告丁○○就其提供本案帳戶予「莫言」，而
    供告訴人戊○○受騙後匯入如附表「匯款金額」欄所示款項，
    再依「莫言」指示提領如附表「提領金額」欄所示款項等行
    為如成立犯罪，乃被告丁○○基於各別犯意所為侵害不同財產
    權歸屬主體之行為，自應各別論處，故移送併辦部分與起訴
    部分並無實質上或裁判上一罪關係。檢察官認上開併辦部分
    係被告丁○○以一提供本案帳戶行為，幫助「莫言」詐騙不同
    被害人，而與起訴部分具想像競合犯之裁判上一罪關係，為
    法律上同一案件，容有誤會，又上開移送併辦之犯罪事實既
    未經起訴，本院自無從併予審理，應退由檢察官另為適法之
    處置。　　
據上論斷，應依刑事訴訟法第273條之1第1項、第299條第1項前
段（本案採判決精簡原則，僅引述程序法條），判決如主文。
本案經檢察官乙○○提起公訴，檢察官鄭皓文到庭執行職務。
中　　華　　民　　國　　111 　年　　12　　月　　14　　日
                  刑事第十五庭  法  官  梁世樺
以上正本證明與原本無異。
如不服本判決應於收受判決後20日內向本院提出上訴書狀，並應
敘述具體理由；其未敘述上訴理由者，應於上訴期間屆滿後20日
內向本院補提理由書（均須按他造當事人之人數附繕本）「切勿
逕送上級法院」。
                                書記官　曾翊凱
中　　華　　民　　國　　111 　年　　12　　月　　15　　日
附錄本案論罪科刑法條全文：
洗錢防制法第2條
本法所稱洗錢，指下列行為：
一、意圖掩飾或隱匿特定犯罪所得來源，或使他人逃避刑事追訴
    ，而移轉或變更特定犯罪所得。
二、掩飾或隱匿特定犯罪所得之本質、來源、去向、所在、所有
    權、處分權或其他權益者。
三、收受、持有或使用他人之特定犯罪所得。
　　
洗錢防制法第14條
有第2條各款所列洗錢行為者，處7年以下有期徒刑，併科新臺幣
5百萬元以下罰金。
前項之未遂犯罰之。
前二項情形，不得科以超過其特定犯罪所定最重本刑之刑。

中華民國刑法第339條
意圖為自己或第三人不法之所有，以詐術使人將本人或第三人之
物交付者，處5年以下有期徒刑、拘役或科或併科50萬元以下罰
金。
以前項方法得財產上不法之利益或使第三人得之者，亦同。
前二項之未遂犯罰之。　

刑法第30條
幫助他人實行犯罪行為者，為幫助犯。雖他人不知幫助之情者，
亦同。
幫助犯之處罰，得按正犯之刑減輕之。　　
附表：（時間：民國；幣別：新臺幣）
遭詐騙對象 詐欺時間、方式 匯款時間 匯款金額 提領時間 提領金額 戊○○（告訴人） 「莫言」以LINE暱稱「惜福」並假冒戊○○之侄子洪啟訓名義，於110年11月29日14時50分許與戊○○互加為LINE好友，並佯稱：因投資問題須借款云云，致戊○○陷於錯誤。 110年11月30日12時44分許 38萬元 (1)110年12月1日13時38分 (2)110年12月1日13時39分 (3)110年12月1日13時51分 (4)110年12月1日13時52分 (5)110年12月1日13時54分 (6)110年12月2日2時2分 (7)110年12月2日2時2分 (8)110年12月2日2時2分 (9)110年12月2日2時3分 (10)110年12月2日2時3分 (1)12萬元 (2)12萬元 (3)10萬元 (4)10萬元 (5)5萬元 (6)12萬元 (7)12萬元 (8)12萬元 (9)10萬元 (10)2萬9,000元 
附件：
臺灣新北地方檢察署檢察官併辦意旨書
                                    111年度偵字第22094號
    被　　　告　丁○○　男　62歲（民國00年0月00日生）
　　　　　　　　　　　　住○○市○○區○○街000號
　　　　　　　　　　　　居新北市○○區○○路0段000巷00號2樓
　　　　　　　　　　　　國民身分證統一編號：Z000000000號
上列被告因違反洗錢防制法等案件，業經偵查終結，認應移請臺
灣新北地方法院併案審理，茲將敘述犯罪事實、證據、所犯法條
及併辦理由如下：
一、犯罪事實：丁○○依其社會生活之通常經驗，得預見將金融機
    構帳戶交付不詳之人使用，可能作為幫助詐欺集團收取不法
    所得之用，並掩飾及隱匿犯罪所得，竟仍不違背其本意，基
    於幫助詐欺取財及洗錢之不確定故意，於民國110年11月30
    日前某日，將其申辦之中國信託商業銀行帳號000000000000
    號帳戶（下稱中國信託帳戶）存摺、國民身分證正反面翻拍
    照片，以通訊軟體LINE提供予真實姓名年籍不詳之詐騙集團
    成員供匯入贓款使用。嗣詐騙集團成員取得上開中國信託帳
    戶存摺資訊後，即共同意圖為自己不法之所有，基於詐欺取
    財之犯意聯絡，於110年10月29日11時許，撥打電話予甲○○
    ，佯稱係健保署人員及警察，因甲○○涉及刑案正由檢察官調
    查，須配合檢警至自動櫃員機操作匯款云云，致甲○○陷於錯
    誤，而依指示於110年11月30月12時12分許，匯款新臺幣20
    萬元上開中國信託帳戶內，旋遭提領一空，藉以製造金流之
    斷點，而掩飾或隱匿該犯罪所得之去向。嗣甲○○發覺有異，
    報警處理，始悉上情。案經甲○○訴由臺中市政府警察局第六
    分局報告偵辦。
二、證據：
（一）告訴人甲○○於警詢時之指訴。
（二）上開中國信託銀行帳戶交易明細表1份。
（三）告訴人提供之LINE對話紀錄、存摺內頁影本各1份、本件
      相關受理詐騙帳戶通報警示簡便格式表、內政部警政署反
      詐騙案件紀錄表、金融機構聯防機制通報單。
三、所犯法條：核被告所為，係犯刑法第30條第1項前段、第339
    條第1項、洗錢防制法第14條第1項之幫助詐欺及幫助洗錢等
    罪嫌。被告以一行為同時觸犯上開二罪名，為想像競合犯，
    請依刑法第55條規定，從一重之幫助洗錢罪論處。又被告係
    幫助犯，請依刑法第30條第2項之規定，按正犯之刑減輕之
    。
四、併辦理由：被告丁○○前因提供前揭中國信託銀行帳戶予他人
    而涉犯幫助詐欺等案件，經本署檢察官以111年度偵字第184
    82號提起公訴，現由臺灣新北地方法院審理中，有上開案件
    起訴書1份在卷足憑。經查，被告本件犯行與前揭案件，係
    交付同一金融帳戶而幫助他人詐欺不同被害人，屬一行為侵
    害數法益，二者間具有想像競合犯之裁判上一罪關係，應為
    前案起訴效力所及，自應移請併案審理。
    此  致
臺灣新北地方法院 
中　　華　　民　　國　 111　　年　　7 　　月　　 5 　 日
                              檢　察　官　洪三峯